# 有限公司中期整体变更为股份有限公司，是否需要计提盈余公积

提问人：釜山 时间：2012-07-11 18:22:08
如题！ 公司法：第一百六十七条　公司分配当年税后利润时，应当提取利润的百分之十列入公司法定公积金；虽然说是按照当年实现的税后利润计提，但是，后面还有补充： 股东会、股东大会或者董事会违反前款规定，在公司弥补亏损和提取法定公积金之前向股东分配利润的，股东必须将违反规定分配的利润退还公司。公司持有的本公司股份不得分配利润！ 整体变更未分配利润折股是不是法律意义上的一种分配行为呢？

回答人：chenyiwei
这个问题没有定论。你的说法应有一定道理。但从实际效果来说，先提取盈余公积，然后将全部净资产（包含这部分新提取的盈余公积在内）全部折合为股份有限公司的股本和股本溢价，实际上没有太大的实质意义。唯一的区别可能是：如果在变更时基于年初到变更基准日期间的盈亏状况提取了盈余公积，则年末利润分配时可以只就变更基准日到年末这段时间的利润提取盈余公积；如果原先没有在变更基准日提取过盈余公积的，则年末应按全年的利润（包含原有限公司的净利润在内）为基础提取盈余公积。

提问人：leigu 时间：2012-07-12 11:56:19
回复 chenyiwei 的帖子
对版主的最后一点有不同意见，是否要按全年的利润提取？

回答人：chenyiwei
这个问题没有定论。下面nikankan就表达了不一样的观点。但我个人理解还是要确保全年的净利润都计提过法定盈余公积，至于是否在计提之后立即折股变更，可能会对期末净资产列报有不同的影响。